【裁判字號】    98,易,940
【裁判日期】    980818
【裁判案由】    賭博
【裁判全文】
臺灣臺南地方法院刑事判決               98年度易字第940號
公  訴  人  臺灣臺南地方法院檢察署檢察官
被      告  甲○○
上列被告因賭博案件，經檢察官提起公訴（98年度偵字第5769號）
，本院判決如下：
    主  文
甲○○意圖營利，聚眾賭博，累犯，處有期徒刑陸月，如易科罰
金，以新台幣貳仟元折算壹日。
扣案之傳真機捌台、計算機陸台、下注單壹疊、支數速查表壹本
及空白簽單壹本，均沒收。
    事  實
一、甲○○曾因賭博罪及偽造文書罪，經臺灣高等法院臺南分院
    及本院分別判處有期徒刑10月、6月，應執行有期徒刑1 年2
    月確定，並於民國 96年5月19日縮短刑期執行完畢，竟不知
    悔改，猶基於意圖營利及賭博之犯意，自 98年2月間某日起
    至同年3月31日止，提供其位於臺南縣官田鄉東庄村西庄113
    號之住處作為賭博場所，由賭客以傳真或電話方式告知甲○
    ○簽注之金額及號碼，而藉下列賭博方法經營香港六合彩賭
    博：分「二星」、「三星」、「四星」及「特尾」，由賭客
    自香港六合彩號碼中，任意簽選，其中「二星」係以 2組號
    碼為1注 (俗稱1支)，三星以3組號碼為1注，四星以4組號碼
    為1注，從 01至49共49組號碼，供不特定之多數人選擇簽選
    ，約定所簽選之號碼與每星期二、四、六同日香港六合彩所
    開出之 6組號碼相同者為中獎，亦即簽賭「二星」者，若所
    簽注之 2組號碼，與六合彩所開出之6組中獎號碼之其中2組
    號碼相同，賭客即可贏得賭金，「三星」、「四星」，以此
    類推。「二星」每注之賭金為新臺幣（下同）73元，簽中可
    得5700元；「三星」每注之賭金為62點5元，簽中可得57000
    元；「四星」每注之賭金為56元，簽中可得750000元；特尾
    每注之賭金為65元，簽中之獎金依倍數而定。若賭客未簽中
    號碼，則賭金悉數歸甲○○取得。
二、嗣於98年3月31日下午5時45分許，為警在上址查獲，並扣得
    甲○○所有供實行上開賭博犯罪使用之傳真機8台、計算機6
    台、下注單1疊、支數速查表1本，以及同其所有而預備供賭
    博犯罪使用之空白簽單1本、
三、案經臺南縣警察局麻豆分局報請臺灣臺南地方法院檢察署檢
    察官偵查起訴。
    理  由
一、本件係經被告甲○○於準備程序為有罪之表示，而經本院裁
    定以簡式審判程序加以審理，依刑事訴訟法第273條之2、第
    159條第2項規定，不適用傳聞法則有關限制證據能力之相關
    規定，合先敘明。
二、訊據被告對於上揭事實均坦承不諱，並有本院98年聲搜字36
    0 號搜索票、臺南縣警察局麻豆分局搜索扣押筆錄、扣押物
    品目錄表各1份，以及現場和查扣物品照片7張可稽，復有傳
    真機8台、計算機6台、下注單1疊、支數速查表1本及空白簽
    單1本扣案為證，事證明確，被告犯行洵堪認定。
三、核被告意圖營利提供場所聚眾賭博，係犯刑法第 268條之供
    給賭場及聚眾賭博罪，又其兼與其他簽賭者，同在公眾得出
    入之場所賭博財物，尚犯刑法第266條第1項前段之賭博罪。
    被告所犯圖利供給賭場、圖利聚眾賭博及普通賭博三罪，係
    基於一個賭博犯意之決定，達成其同一犯罪之各個舉動，應
    屬法律概念之一行為，其一行為觸犯上開三罪名，為想像競
    合犯，應依刑法第55條規定從一重論以意圖營利聚眾賭博罪
    。次按刑事法若干犯罪行為態樣，本質上原具有反覆、延續
    實行之特徵，立法時既予特別歸類，定為犯罪構成要件之行
    為要素，則行為人基於概括之犯意，在密切接近之一定時、
    地持續實行之複次行為，倘依社會通念，於客觀上認為符合
    一個反覆、延續性之行為觀念者，於刑法評價上，即應僅成
    立一罪。學理上所稱「集合犯」之職業性、營業性或收集性
    等具有重複特質之犯罪均屬之（最高法院95年度台上字第10
    79號判決意旨參照）。查被告先後多次趁香港六合彩開獎之
    機會，聚集不特定之賭客進行簽賭，而藉以從中牟取賭博利
    益，係持續多次進行未曾間斷，地點又均在上開處所內，則
    被告前開意圖營利聚眾賭博之行為，業呈現出反覆實施之意
    ，且具有在密切接近之一定時、地反覆、延續實行之特徵，
    應評價為包括一罪之集合犯，只以一罪論之。被告先前曾因
    賭博罪及偽造文書罪，經臺灣高等法院臺南分院及本院分別
    判處有期徒刑10月、6月，應執行有期徒刑 1年2月確定，並
    於 96年5月19日執行完畢，有被告全國前案紀錄表可憑，其
    於有期徒刑執行完畢後， 5年內故意再犯本件有期徒刑以上
    之罪，為累犯，應依刑法47條第1項加重其刑。
四、爰審酌被告藉提供賭博場所及聚眾進行賭博之方式牟取利益
    ，助長民眾不思努力卻以投機僥倖心態獲取財物之風氣，有
    害於社會善良秩序，惟念渠等實行犯罪之期間約未滿 2個月
    ，時間尚非久長，且其犯後尚知坦承犯行，犯後態度堪認良
    好，並斟酌其共約經營24期，每期獲利約新臺幣5萬至6萬元
    之牟利狀況等一切情狀，量處如主文所示之刑，並考量其先
    前曾同經營香港六合彩賭博而經判刑，猶仍再度以相同方式
    從事賭博犯罪，難認有相當之警惕，併予諭知如易科罰金，
    應以新臺幣貳仟元折算一日之易科罰金折算標準。扣案之傳
    真機8台、計算機6台、下注單1疊、支數速查表1本，係被告
    所有供本件犯行使用之物，而同扣案之空白簽單1 本，為被
    告所有且預備供本件犯行使用，均為被告供承在卷，應依刑
    法第38條第1項第2款規定均予宣告沒收。
據上論斷，應依刑事訴訟法第273條之1第1項、第299條第1 項前
段，刑法第268條、第266條第1項前段、第55條、第47條第1項、
第41條第1項前段、第38條第1項第2款，刑法施行法第1 條之1，
判決如主文。
本案經檢察官乙○○到庭執行職務。
中    華    民    國    98    年    8     月    18    日
                  刑事第十庭  法  官  陳威龍
以上正本證明與原本無異。
如不服本判決應於收受本判決後10日內向本院提出上訴書狀，並
應敘述具體理由。其未敘述上訴理由者，應於上訴期間屆滿後20
日內向本院補提理由書狀（均須按他造當事人之人數附繕本）「
切勿逕送上級法院」。
                              書記官  吳昕韋
中    華    民    國    98    年    8     月    18    日
論罪科刑法條：
刑法第266條第1項前段
在公共場所或公眾得出入之場所賭博財物者，處1千元以下罰金
。
刑法第268條
意圖營利，供給賭博場所或聚眾賭博者，處3年以下有期徒刑，
得併科3千元以下罰金。


司法院資訊處製作；財團法人民間司法改革基金會備份。
